es: Tipo de material de la banda de freno: Cordón de algodón; Cordón elástico; Correa de cuero; Línea de monofilamento; Cordón de nailon; Cordón de poliéster; Banda de acero para resortes; Correa sintética; Otro
hr-HR: Vrsta materijala kočione trake: Pamučna uzica; Elastična uzica; Kožni remen; Monofilamentna nit; Najlonska uzica; Poliesterska uzica; Traka od opružnog čelika; Sintetički remen; Ostalo
zh-TW: 制動器帶材質類型: 棉繩; 彈性繩; 皮帶; 單絲線; 尼龍繩; 聚酯纖維繩; 彈簧鋼帶; 合成帶; 其他
da: Materialetype for bremsebånd: Bomuldssnor; Elastiksnor; Læderrem; Monofilamentline; Nylonsnor; Polyestersnor; Fjederstålbånd; Syntetisk rem; Andet
sv: Bromsbandsmaterialtyp: Bomullssnöre; Elastiskt snöre; Läderrem; Monofilamentlina; Nylonsnöre; Polyestersnöre; Fjäderstålband; Syntetisk rem; Övrigt
it: tipo di materiale della fascia del freno: Corda di cotone; Corda elastica; Cinghia in pelle; Filo monofilo; Corda in nylon; Corda in poliestere; Nastro in acciaio armonico; Cinghia sintetica; Altro
ko: 브레이크 밴드 소재 유형: 면 코드; 탄성 코드; 가죽 스트랩; 모노필라멘트 라인; 나일론 코드; 폴리에스터 코드; 스프링 스틸 밴드; 합성 스트랩; 기타
sl-SI: Vrsta materiala zavornega traku: Bombažna vrvica; Elastična vrvica; Usnjen trak; Monofilamentna vrvica; Najlonska vrvica; Poliesterska vrvica; Trak iz vzmetnega jekla; Sintetični trak; Drugo
ro-RO: Tipul materialului benzii de frână: Cordon de bumbac; Cordon elastic; Curea de piele; Fir monofilament; Cordon de nailon; Cordon de poliester; Bandă din oțel pentru arcuri; Curea sintetică; Altele
ru: Тип материала тормозной ленты: Хлопковый шнур; Эластичный шнур; Кожаный ремешок; Монофильная леска; Нейлоновый шнур; Полиэстеровый шнур; Лента из пружинной стали; Синтетический ремешок; Другое
nl: Remband materiaal type: Katoenen koord; Elastisch koord; Leren band; Monofilament-lijn; Nylon koord; Polyester koord; Verenstaalband; Synthetische band; Overig
de: Art des Bremsbandmaterials: Baumwollkordel; Elastische Kordel; Lederriemen; Monofilschnur; Nylonkordel; Polyesterkordel; Federstahlband; Synthetikriemen; Sonstige
ja: ブレーキバンドの素材タイプ: コットンコード; 伸縮性コード; レザーストラップ; モノフィラメントライン; ナイロンコード; ポリエステルコード; スプリングスチールバンド; 合成ストラップ; その他
pt-PT: Tipo de material da cinta de travão: Corda de algodão; Corda elástica; Correia de couro; Fio de monofilamento; Corda de nylon; Corda de poliéster; Banda de aço de mola; Correia sintética; Outro
vi: Loại vật liệu dây phanh: Dây thừng cotton; Dây đàn hồi; Dây da; Dây cước đơn; Dây nylon; Dây polyester; Dây đai thép đàn hồi; Dây đai tổng hợp; Khác
th: ประเภทวัสดุที่ใช้ทำสายเบรก: เชือกฝ้าย; เชือกยางยืด; สายหนัง; เอ็นเส้นเดียว; เชือกไนลอน; เชือกโพลีเอสเตอร์; สายเหล็กสปริง; สายสังเคราะห์; อื่นๆ
bg-BG: Вид материал на спирачната лента: Памучна връв; Еластична връв; Кожена каишка; Монофилна нишка; Найлонова връв; Полиестерна връв; Лента от пружинна стомана; Синтетична каишка; Други
tr: Fren bandı malzeme tipi: Pamuklu kordon; Elastik kordon; Deri kayış; Monofilament misina; Naylon kordon; Polyester kordon; Yay çeliği bandı; Sentetik kayış; Diğer
en: Brake band material type: Cotton cord; Elastic cord; Leather strap; Monofilament line; Nylon cord; Polyester cord; Spring steel band; Synthetic strap; Other
pt-BR: Tipo de material da banda de freio: Cordão de algodão; Cordão elástico; Tira de couro; Linha de monofilamento; Cordão de nylon; Cordão de poliéster; Fita de aço para molas; Tira sintética; Outro
lt-LT: Stabdžių juostos medžiagos tipas: Medvilninė virvelė; Elastinė virvelė; Odinė juosta; Vienagijė gija; Nailoninė virvelė; Poliesterio virvelė; Spyruoklinio plieno juosta; Sintetinė juosta; Kita
fr: Type de matériau de la bande de frein: Cordon en coton; Cordon élastique; Lanière en cuir; Fil monofilament; Cordon en nylon; Cordon en polyester; Bande en acier à ressort; Lanière synthétique; Autre
fi: Jarrunauhan materiaalityyppi: Puuvillanaru; Joustava naru; Nahkahihna; Monofiilisiima; Nailonnaru; Polyesterinaru; Jousiteräsnauha; Synteettinen hihna; Muu
pl: Typ materiału taśmy hamulcowej: Sznurek bawełniany; Sznurek elastyczny; Skórzany pasek; Żyłka monofilamentowa; Sznurek nylonowy; Sznurek poliestrowy; Taśma ze stali sprężynowej; Pasek syntetyczny; Inne
nb: Bremsebåndmaterialetype: Bomullssnor; Elastisk snor; Lærreim; Monofilament-snor; Nylonsnor; Polyestersnor; Fjærstålbånd; Syntetisk reim; Annet
cs: Typ materiálu brzdového pásu: Bavlněná šňůra; Elastická šňůra; Kožený popruh; Monofilní šňůra; Nylonová šňůra; Polyesterová šňůra; Pás z pružinové oceli; Syntetický popruh; Jiné
sk-SK: Typ materiálu brzdového pásu: Bavlnená šnúra; Elastická šnúra; Kožený remeň; Monofilové lanko; Nylónová šnúra; Polyesterová šnúra; Pás z pružinovej ocele; Syntetický remeň; Iný
zh-CN: 制动带材料类型: 棉绳; 弹力绳; 皮带; 单丝线; 尼龙绳; 聚酯绳; 弹簧钢带; 合成带; 其他
el: Τύπος υλικού ζώνης φρένων: Βαμβακερό κορδόνι; Ελαστικό κορδόνι; Δερμάτινος ιμάντας; Πετονιά μονόινη; Νάιλον κορδόνι; Πολυεστερικό κορδόνι; Ταινία από χάλυβα ελατηρίου; Συνθετικός ιμάντας; Άλλο
hu: Fékszalag anyagtípusa: Pamutzsinór; Elasztikus zsinór; Bőrszíj; Monofil huzal; Nejlonzsinór; Poliészter zsinór; Rugóacél szalag; Szintetikus szíj; Egyéb